【裁判字號】    99,簡上,167
【裁判日期】    990730
【裁判案由】    詐欺
【裁判全文】
臺灣桃園地方法院刑事判決             99年度簡上字第167號
上  訴  人
即  被  告  甲○○
上列上訴人即被告因詐欺案件，不服本院於中華民國98年12月31
日所為之97年度壢簡字第2503號第一審簡易判決（聲請案號：臺
灣桃園地方法院檢察署97年度偵字第14660 號），暨移送併案審
理（97年度偵字第22491 號），提起上訴，本院管轄之第二審合
議庭判決如下：
    主  文
上訴駁回。
    事實及理由
一、本件經本院審理結果，認原審以被告甲○○犯刑法第30條第
    1 項前段、第2 項、第339 條第1 項之幫助詐欺罪，判處有
    期徒刑4 月，並准以新臺幣（下同）1 千元折算1 日易科罰
    金，經核其認事用法及量刑均無不當，應予維持，並引用第
    一審刑事簡易判決書記載之事實、證據及理由（如附件）。
二、上訴人上訴意旨略以：伊因為家中有房貸、信貸之壓力，為
    了應徵載送應召女郎的司機工作，才會交付帳戶存摺、金融
    卡及密碼給他人，沒有幫助詐欺之意思云云。
三、經查：金融卡之功能，並不以提款為限，如同時知悉密碼，
    尚可作無摺存款、轉帳之轉出或轉入、查詢餘額，而可作為
    不法犯罪所得之人頭帳戶；又供為薪資轉帳使用之帳戶，僅
    需提供銀行帳號即可順利轉帳，無須提供帳戶之存摺、提款
    卡，更無須告知密碼；銀行之活期儲蓄存款帳戶，一般人極
    易申請取得，且個人之存款帳戶存簿、提款卡及密碼等，乃
    關係該帳戶款項之存取，若非極為信任之親友因急迫情形有
    立即使用之必要者外，本可各自至銀行或郵局自行開立帳戶
    使用，自無須向他人借用或價購之必要；個人之帳戶存簿、
    提款卡，亦無任意出借、出賣交付或將帳戶提款卡密碼告知
    予非熟識之人之理，被告甲○○為一智慮成熟之成年人，其
    對上情自難諉為不知，而依被告於警詢、偵查及本院審理中
    先後所述，其係為應徵工作見報紙上之廣告而與對方聯絡，
    並在桃園縣桃園市○○路之「愛買量販店」前與對方見面時
    ，交付上開存摺、金融卡及密碼云云，然應徵工作縱如被告
    所辯為轉帳薪資須提供帳戶，亦僅需提供銀行之帳號予雇主
    即可順利辦理轉帳，無須提供帳戶之金融卡，遑論提供金融
    卡密碼，否則薪資轉入帳戶後，將有遭持有其金融卡且知悉
    密碼之對方任意提領之風險。又依上開說明，帳戶之金融卡
    僅有提款、無摺存款、轉帳之轉出或轉入之功能，但無徵信
    、查證信用狀況之功能，被告於偵查中亦自承伊應徵工作對
    方卻要求提供帳戶存摺、金融卡及密碼，伊也有覺得奇怪等
    情（見臺灣桃園地方法院檢察署97年度偵字第14660 號偵查
    卷宗第24頁），足見被告顯可知悉對方係假借提供工作，要
    求其提供存摺、金融卡與密碼，有供非法使用之疑慮，理當
    峻拒或要求由其本人陪同操作查証，然其仍任意將上開帳戶
    存摺、金融卡交付對方，且告知密碼，酌以依被告所述與對
    方見面交付提款卡之地點，係桃園縣桃園市○○路上之「愛
    買量販店」，非一般之公司所在地或僱用人之住居所、事務
    所或營業所，被告上述各舉措均顯與常情有違。另依被告所
    述對方所稱工作內容係載送應召小姐之司機，若該應召小姐
    係從事合法之工作，所得為合法款項，對方可自行或由公司
    、該應召小姐輕易開立銀行帳戶取得金融卡使用，實無要求
    被告提供帳戶金融卡及密碼之必要，若對方所稱載送應召小
    姐，係從事非法之工作，所得為不法款項，係欲利用被告帳
    戶供為非法所得款項匯入之用，則被告就對方要求提供存摺
    、金融卡與密碼，可能作為不法款項匯入之人頭帳戶使用，
    亦顯然知之甚明。綜上所述，被告上開所辯，屬卸責之詞，
    不足採信，被告上訴意旨猶以前揭情詞否認犯行云云，指摘
    原判決不當，為無理由，應予駁回。被告聲請傳喚證人乙○
    ○欲證明其確係因應徵載送應召小姐之司機工作而交付上開
    存摺、金融卡及密碼等情云云，然被告縱係初始為應徵工作
    而與對方聯絡，然其就對方要求提供存摺、金融卡與密碼，
    可能作為不法款項匯入之人頭帳戶使用，知之甚明既已認定
    如前所述，則被告此部聲請核無必要，附此敘明。
據上論斷，應依刑事訴訟法第455 條之1 第1 項、第3 項、第36
8 條、第373 條，判決如主文。
本案經檢察官李安蕣到庭執行職務。
中    華    民    國    99    年    7     月    30    日
                  臺灣桃園地方法院刑事第八庭
                      審判長法  官  張明儀
                            法  官  呂綺珍
                            法  官  江春瑩
以上正本證明與原本無異。
不得上訴。
                            書記官  邱仲騏
中    華    民    國    99    年    7     月    30    日

司法院資訊處製作；財團法人民間司法改革基金會備份。
